【裁判字號】    89,交易,53
【裁判日期】    890210
【裁判案由】    公共危險
【裁判全文】
臺灣臺南地方法院刑事判決                         八十九年度交易字第五三號
    公  訴  人  臺灣台南地方法院檢察署檢察官
    被      告  甲○○
右列被告因公共危險案件，經檢察官聲請以簡易判決處刑（八十八年度偵字第一三六
七一號），本院認為不宜，依普通程序審理，判決如左：
    主  文
甲○○服用酒類，不能安全駕駛動力交通工具而駕駛，處罰金壹萬伍仟元，如易服勞
役，以佰元折算壹日。
    事  實
一、甲○○於民國八十八年十一月二日二十三時許，因飲用酒類後，已達不能安全駕
    駛動力交通工具之程度，仍駕駛車號Ｃ七－八八五七號自小客車，延台南縣佳七
    公路往七股鄉方向行駛，途經七股鄉台十七縣七股加油站前三叉路口時，與邱恩
    裕所駕駛之ＺＺ－０六０號營業大客車發生碰撞，經警到場處理，並以酒精測定
    器檢測吹氣，測得其吐氣所含酒精成份達每公升０‧八九毫克而得知上情。
二、案經台南縣警察局佳里分局報告台灣台南地方法院檢察署檢察官偵查聲請簡易判
    決處刑，本院新營市簡易庭認為不宜，簽請依通常程序審理。
    理  由
一、訊據被告對於右揭時地酒後駕車之事實供認不諱，惟辯稱：伊當天還可以開車云
    云，惟查被告為警施以酒精測試結果，其呼氣酒精含量達０．八九ＭＧ／Ｌ，有
    測試單一紙在卷足憑。按刑法第一百八十五條之三所規定：「服用酒類，不能安
    全駕駛動力交通工具而駕駛者」，其構成要件係「服用酒類」、「不能安全駕駛
    動力交通工具而駕駛」，二者之範圍不能謂完全不明確，其「可能的文義」仍可
    透過刑法論理解釋之原則究明，致飲用酒類後如何程度始能謂「不能安全駕駛動
    力交通工具而駕駛」，則有賴檢察官舉證，由刑事司法實務以判決先例予以補充
    ，不能以該項規定之語義內容有某程度之不明確，即謂該一規定違反罪刑法定之
    原則，依台灣高等法院檢察署所彙編之刑法第一百八十五條之三酒後駕車「不能
    安全駕駛」認定標準之相關論文資料一書中，台大醫學院吳木榮醫師、台北醫學
    院附設醫院蔡尚穎醫師、中央警察大學交通學系暨交通管理研究所程玉傑先生、
    蔡中志教授等人於彼等之研究著作中，均對血液中、呼氣中酒精之濃度對汽車駕
    駛人之影響提出報告，如血液中酒精在三０－五０ｍｇ／ｄＬ時，駕駛能力變差
    ，在五０－一００ｍｇ－ｄＬ時，多話、大笑、感覺障礙，一００－一五０ｍｇ
    －ｄＬ時，說話含糊、腳步不穩、可能會噁心，一五０－二００ｍｇ／ｄＬ時，
    明顯酒醉、噁心、步履蹣跚（而呼氣中酒精濃度與血液中酒精濃度比為二千比一
    至二千三百比一），在本件被告甲○○之呼氣酒精濃度為０．八九ｍｇ／Ｌ（茲
    以最低值之二千比一計算），經計算為一七八ｍｇ／ｄＬ，亦即依常人之反應，
    其已達明顯酒醉、噁心、步履蹣跚之程度，再者，呼氣中濃度如達０．五五ｍｇ
    ／Ｌ時，其肇事率為一般人之十倍，凡此均載明於上開彙編交集中，可證被告之
    呼氣酒精濃度０．八九ｍｇ／Ｌ，足以影響其判斷力及肢體協調能力，已達不能
    安全駕駛之狀況甚明，被告所辯伊當時仍能開車云云，尚不足採，本案事證明確
    ，應依法論處。
二、核被告所為，係犯刑法第一百八十五條之三之罪。爰審酌被告於酒後駕駛汽車，
    嚴重危害交通安全，所測得之酒精含量，惟此係初犯，及其他一切情狀，量處罰
    金一萬五千元，並諭知易服勞役之折算標準，以資懲儆。
據上論斷，應依刑事訴訟法第四百五十二條、第二百九十九條第一項前段，刑法第一
百八十五條之三、第四十二條第二項，罰金罰鍰提高標準條例第二條，判決如主文。
本案經檢察官周文祥到庭執行職務
中    華    民    國      八十九      年      二      月      十        日
                                臺灣臺南地方法院交通法庭
                                    法  官    王  國  忠
右正本證明與原本無異。
如不服本判決，應於判決送達後十日內，向本院提出上訴狀（應附繕本）。
                                    書記官    胡  美  娟
中    華    民    國      八十九      年      二      月      十一      日
附錄本案論罪科刑法條：
刑法第一百八十五條之三：
服用毒品、麻醉藥品、酒類或其他相類之物，不能安全駕駛動力交通工具而駕駛者，
處一年以下有期徒刑、拘役或三萬元以下罰金。


司法院資訊處製作；財團法人民間司法改革基金會備份。
